---
title: "Aprendizaje Estadístico -  (84:04)"
author: "Alejandro Verri"
subtitle: Doctorado en Ingeniería Civil
output: tint::tintPdf
bibliography: skeleton.bib
link-citations: yes
---

```{r setup, include=FALSE, warning=FALSE,echo=FALSE}
source("setup.R",local=TRUE)
```

# Guía de Trabajos Prácticos - 

**Curso:** [Aprendizaje Estadístico (84.04)](https://campus.fi.uba.ar/course/view.php?id=1312)\
**Cátedra:** Ing. [Jemina García](http://www.ic.fcen.uba.ar/institucional/integrantes/ing-garcia-jemina)\
**Alumno:** Ing. [Alejandro Verri Kozlowski](mailto:averri@fi.uba.ar)\
**Carrera:** Doctorado en Ingeniería Civil\
**Lenguaje:** R y RMarkdown [^1]\
**Librerías:** `prettydoc`, `ggplot2`


## Ejercicios - Estimación no-paramétrica
En el archivo `buffalo.txt` se encuentran los datos que corresponden a la mediciones de cantidad de nieve ca ́ıda (en pulgadas) en Buffalo en los inviernos de 1910/1911 a 1972/1973.
Realizar un histograma para estos datos utilizando los parámetros por defecto. Repetir eligiendo como puntos de corte las siguiente secuencias

```{r}
DT <- fread(text="data/buffalo.txt", header = FALSE) |> transpose()
```
